臺灣臺中地方法院刑事判決　　　　　　100年度簡上字第339號
上　訴　人　臺灣臺中地方法院檢察署檢察官
被　　　告　魏招見
上列上訴人因被告傷害案件，不服本院沙鹿簡易庭100 年度沙簡
字第374 號中華民國100 年7 月12日第一審刑事簡易判決（聲請
簡易判決處刑案號：100 年度偵字第9591號），提起上訴，本院
管轄之第二審合議庭判決如下：
    主    文
上訴駁回。
魏招見緩刑貳年。
    犯罪事實及理由
一、本案經本院合議庭審理結果，認第一審刑事簡易判決認事用
    法及量刑均無不當，應予維持，均引用第一審刑事簡易判決
    書記載之事實、證據及理由（如附件）。
二、上訴人即臺灣臺中地方法院檢察署檢察官（下簡稱檢察官）
    上訴意旨略以：茲據告訴人具狀聲請上訴略以：被告基於傷
    害之故意推倒告訴人，致告訴人受有左側近端股骨骨折，又
    於犯案後從未主動向告訴人表示歉意，或與告訴人商談和解
    ，亦未賠償告訴人所受之損害，顯無悔意，且被告於案發後
    ，始終不願配合檢方提供當日在場女性友人資料，且矢口否
    認有故意之犯意，顯見犯後態度不佳，原審僅科以拘役20日
    ，得易科罰金，顯然過輕，對被告無任何警惕之效果等語，
    經核認有理由等語。
三、按關於刑之量定，係實體法上賦予法院得為自由裁量之事項
    ，倘其未有逾越法律所規定之範圍，或濫用其權限，即不得
    任意指摘為違法。且在同一犯罪事實與情節，如別無其他加
    重或減輕之原因，下級審量定之刑，亦無過重或失輕之不當
    情形，則上級審法院對下級審法院之職權行使，原則上應予
    尊重（參照最高法院75年度臺上字第7033號、85年度臺上字
    第2446號判決意旨）。查本件被告所犯刑法第277 條第1 項
    之普通傷害罪，法定本刑為「傷害人之身體或健康者，處 3
    年以下有期徒刑、拘役或1 千元以下罰金。」，原審以被告
    傷害犯行事證明確，審酌刑法第57條各款所列事項及一切情
    狀，依職權就個案裁量於法定刑度內判處被告拘役20日，及
    諭知易科罰金之折算標準，本院認原審上開量刑，尚無過重
    或失輕而明顯違背正義之情形，檢察官據告訴人聲請提起本
    件上訴，指摘原審判決量刑過輕，請求撤銷原審判決，難謂
    有理由，應予駁回。
四、查被告前未曾因故意犯罪受有期徒刑以上刑之宣告，有全國
    刑案資料查註表1 紙在卷可稽。其因一時衝動失慮致罹刑章
    ，惟犯罪後業已於本院審理前，與告訴人洪震寰達成調解，
    且已依照調解條件給付金額新臺幣合計110,000 元完竣，有
    本院100 年度司中調字第2213號調解程序筆錄及刑事案件電
    話紀錄查詢表各1 紙在卷可稽，被告經此偵審教訓，應知警
    惕而無再犯之虞，本院認本件宣告刑以暫不執行為適當，併
    予宣告緩刑2 年。
據上論斷，應依刑事訴訟法第455 條之1 第1 項、第3 項、第37
3 條、第368 條、第364 條，刑法第74條第1 項第1 款，判決如
主文。
中    華    民    國   100    年    10    月    26    日
                刑事第十二庭  審判長法  官  郭瑞祥
                                    法  官  周莉菁
                                    法  官  簡婉倫
以上正本證明與原本無異。
本件不得上訴。
                                    書記官  許千士
中    華    民    國   100    年    10    月    26    日
附錄本案論罪科刑法條。
中華民國刑法第277條第1項
傷害人之身體或健康者，處 3 年以下有期徒刑、拘役或 1 千元
以下罰金。
附件
臺灣臺中地方法院刑事簡易判決        100年度沙簡字第374號
聲  請  人  臺灣臺中地方法院檢察署檢察官
被      告  魏招見  男  46歲（民國○○年○月○日生）
                    身分證統一編號：Ｚ000000000號
                    住南投縣中寮鄉○○村○○路98之5號
                    居臺中市○○區○○街143巷17號
上列被告因傷害案件，經檢察官聲請以簡易判決處刑（100年度
偵字第9591號），本院判決如下：
    主      文
魏招見傷害人之身體，處拘役貳拾日，如易科罰金，以新臺幣壹
仟元折算壹日。
    犯罪事實及理由
一、本案犯罪事實及證據均引用檢察官聲請簡易判決處刑書（如
    附件）之記載。
二、依刑事訴訟法第449條第1項前段、第3項、第454條第2項，
    ，刑法第277條第1項、第41條第1項前段，刑法施行法第1條
    之1第1項、第2項前段，逕以簡易判決處刑如主文。
如不服本判決，得於收受判決書送達後10日內，以書狀敘述理由
（須附繕本），經本庭向本院管轄第二審之合議庭提起上訴。
中    華    民    國   100    年    7     月    12    日
                        臺灣臺中地方法院沙鹿簡易庭
                            法  官  張升星
以上為正本，係照原本作成。
中    華    民    國   100    年    7     月    14    日
                            書記官
附錄本案論罪科刑法條：
刑法第277條第1項：
傷害人之身體或健康者，處三年以下有期徒刑、拘役或一千元以
下罰金。
附件
臺灣臺中地方法院檢察署檢察官聲請簡易判決處刑書      取股
                                     100年度偵字第9591號
    被      告  魏招見  男  46歲（民國○○年○月○日生）
                        籍設南投縣中寮鄉○○村○○路98之
                        5號
                        現居臺中市○○區○○街143巷17號
                        國民身分證統一編號：Ｚ000000000號
上列被告因傷害案件，業經偵查終結，認為宜聲請以簡易判決
處刑，茲將犯罪事實及證據並所犯法條分敘如下：
        犯罪事實
一、魏招見於民國99年11月19日中午12時30分許，在臺中市○區
    ○○○街76巷口，因停放之車牌碼號3320-SF號自小客車擋
    到洪震寰駕駛之車牌號碼7G-7496號自小客車，2人發生爭吵
    ，洪震寰乃下車並撿拾路旁之鐵棍1支，欲找魏招見理論，
    遭魏招見之女性友人勸阻拉開，魏招見乃基於故意傷害之犯
    意，下車並出手推倒洪震寰，致洪震寰受有左側近端股骨骨
    折之傷害。
二、案經洪震寰訴由臺中市政府警察局第二分局報告偵辦。
        證據並所犯法條
一、訊據被告魏招見固不否認於上揭時、地，出手推倒告訴人洪
    震寰一情，惟矢口否認有何故意傷害之犯意，辯稱：伊是正
    當防衛，在場之女性友人，是介紹作生意的朋友，不知姓名
    ，未留下聯絡方式，也找不到人云云。然查，上開犯罪事實
    ，業據告訴人指訴歷歷，並有中國醫藥大學附設醫院開立之
    診斷證明書1紙附卷可稽。且查被告迄今未提供該見聞全程
    之女性友人年籍供本署查證，是其所辯：係正當防衛云云，
    尚難採信。被告犯嫌，應堪認定。
二、核被告所為，係犯刑法第277條第1項之傷害罪嫌。
三、依刑事訴訟法第451條第1項聲請逕以簡易判決處刑。
    此  致
臺灣臺中地方法院
中    華    民    國   100    年    6     月    17    日
                              檢  察  官  蔡  宗  熙
本件正本證明與原本無異
中    華    民    國   100    年    6     月    24    日
                              書  記  官  吳  孟  燕
參考法條：
中華民國刑法第277條第1項
傷害人之身體或健康者，處 3 年以下有期徒刑、拘役或 1 千元
以下罰金。